【裁判字號】    92,訴,265
【裁判日期】    920211
【裁判案由】    偽造文書
【裁判全文】
臺灣臺中地方法院刑事判決                          九十二年度訴字第二六五號
    公  訴  人  臺灣臺中地方法院檢察署檢察官
    被      告  乙○○  男  四.
右列被告因偽造文書案件，經檢察官提起公訴（九十一年度偵字第二一六一四號），
本院判決如左：
    主  文
乙○○行使偽造私文書，足以生損害於公眾及他人，處有期徒刑壹月，如易科罰金，
以佰元折算壹日。緩刑貳年。扣案之內政部警政署國道公路警察局舉發違反道路交
通管理事件通知單公警局交字第Ｚ00000000號、第Ｚ00000000號之
通知聯各壹張，本件序號四七九四號之酒測資料單上及上開通知單之移送聯、回覆聯
、存根聯上偽造之「甲○○」署押共陸枚及指印柒枚均沒收。
    事  實
一、乙○○明知自己之駕駛執照已遭吊扣，不得駕駛交通工具，仍於民國（下同）氿
    十一年十月十六日十九時五分許，酒後駕駛車牌號碼ＯＤ─一三八六號自小客車
    ，途經國道三號公路北向二六九公里處，因以每小時一一四公里速度超速行駛，
    為警攔檢稽查，並經警實施酒精測試，其飲酒後吐氣濃度高達每公升０點三五毫
    克，乙○○為避免遭警發覺其駕照已被吊扣再對無照駕駛予以科罰，竟冒用友人
    「甲○○」之姓名地址，供執勤警員填載於內政部警政署國道公路警察局舉發道
    路交通管理事件通知單（下稱通知單）公警局交字第Ｚ00000000號（酒
    後駕車，飲酒後吐氣濃度每公升０點三五毫克）、第Ｚ00000000號（超
    速駕車）二張通知單後，連同序號四七九四號酒測資料單交乙○○簽名確認，乙
    ○○除在酒測資料單「被測人」欄偽簽「甲○○」之署押及捺指印各一枚外，因
    通知單為四聯單，分通知聯、移送聯、迴覆聯及存查聯，係一式四聯，其遂於上
    開二份通知單之上開四聯單上均捺指印各一枚，共計八枚，並在上開二份通知單
    之通知聯上偽簽「甲○○」之署押，因複寫製作，公警局交字第Ｚ000000
    00號通知單上開四聯遂均有「甲○○」署押各一枚，合計共四枚，公警局交字
    第Ｚ00000000號通知單則除存查聯無偽簽之「甲○○」署押外，其餘通
    知聯、移送聯、迴覆聯有「甲○○」署押各一枚，合計共三枚，足以表示收受上
    開通知單之意而偽造私文書，並據以行使，將之交付予執警警員，而主張係由甲
    ○○領受該通知單，足以生損害於甲○○及內政部警政署國道公路警察局對道路
    交通管理之正確性。嗣因乙○○心中深感不安，於有偵查犯罪職務之檢警發覺前
    ，即於翌日主動向內政部警政署國道公路警察局第八警察隊古坑分隊自首，表明
    願意接受刑事裁判之意，而為警查獲上情。
二、案經內政部警政署國道公路警察局第八警察隊報請臺灣臺中地方法院檢察署檢察
    官偵查起訴。
    理  由
一、訊據被告乙○○對於右揭時地在內政部警政署國道公路警察局公警局交字第Ｚ0
    0000000號及第Ｚ00000000號舉發違反道路交通管理事件通知單
    共偽簽甲○○之署押七枚及指印八枚，以表示收受通知單之意，再將之交付執勤
    員警及於本件酒測資料單上偽造甲○○之署押及指印各一枚之事均坦承不諱，核
    與被害人甲○○所述及證人即執勤警員莊慶霖證述情節相符，並有內政部警政署
    國道公路警察局公警局交字第Ｚ00000000號及第Ｚ00000000號
    舉發違反道路交通管理事件通知單（含通知聯、移送聯、回覆聯、存根聯）各一
    式四聯、乙○○所寫甲○○年籍資料便條紙一張、本件序號四七九四號酒測資料
    單一張在卷可稽，足證被告自白與事實相符。事證明確，被告右揭犯行堪予認定
    。
二、查被告在「內政部警政署國道公路警察局舉發違反道路交通管理事件通知單」偽
    造甲○○之署押及捺指印，表示係甲○○收受通知單通知聯之意，其含有收據之
    性質，係屬私文書，再將之交付執勤警員，即主張由甲○○領受通知單之通知聯
    ，足以生損害於甲○○及內政部警政署國道公路警察局對交通事件管理之正確性
    ，核被告乙○○所為，係犯刑法第二百十條、第二百十六條之行使偽造私文書罪
    。又被告於上開通知單、本件酒測資料單上多次偽簽甲○○署押及捺指印之多次
    ，其時間空間緊密連接，係接續為之，為接續犯。又被告於通知單之各該聯上、
    本件酒測資料單上為偽造署押（含簽名及指印）之行為，係偽造私文書之階段行
    為，均不另論罪，且偽造私文書而後行使，其偽造私文書之低度行為應為行使偽
    造私文書之高度行為所吸收，不另論罪。又按對於未發覺之罪自首而受裁判者，
    減輕其刑，刑法第六十二條前段定有明文，查被告於有偵查犯罪職務之公務員發
    覺其上開行使偽造私文書犯行前，即主動向內政部警政署國道公路警察局公警局
    第八警察隊自首，表明願意接受裁判之意等情，業據被告自承在卷，核與證人即
    承辦警員莊慶霖證述相符，應堪置信，爰依刑法第六十二條前段規定，減輕其刑
    。爰審酌被告無不良前科，素行良好，本件為避遭警開單科罰，竟偽造他人署押
    ，暨其犯罪之目的、手段、品行，及其犯後深感不安，主動向警自首，坦承犯行
    ，犯罪後態度良好等一切情狀，量處如主文所示之刑，並諭知易科罰金之折算標
    準。又查，被告未曾受有期徒刑以上刑之宣告，有臺灣臺中地方法院檢察署刑案
    資料查註紀錄表及臺灣高等法院被告全國前科紀錄表在卷可稽，且其犯罪後已深
    知悔悟，本院認其經此教訓後，當益知警惕，應無再犯之虞，因認所宣告之刑，
    以暫不執行為適當，併予宣告緩刑二年，以勵來茲而啟自新。
三、扣案之內政部警政署國道公路警察局舉發違反道路交通管理事件通知單公警局交
    字第Ｚ00000000號、第Ｚ00000000號移送聯、回覆聯、存根聯
    （附於偵卷十二至十四頁、第十七至十九頁），及本件序號四七九四號酒測資料
    單（附於偵卷第十五頁），業經被告交予執勤員警，雖非被告所有之物，惟其上
    被告所簽名及捺印之「甲○○」署押共六枚及指印七枚，既係偽造，依刑法第二
    百十九條規定宣告沒收；另內政部警政署國道公路警察局舉發違反道路交通管理
    事件通知單公警局交字第Ｚ00000000號、第Ｚ00000000號之通
    知聯各一張（附於偵卷第十一、十六頁），係被告所有偽造私文書所用之物，依
    刑法第三十八條第一項第二款宣告沒收。
據上論斷，應依刑事訴訟法第二百九十九條第一項前段、刑法第二百十六條、第二百
十條、第六十二條前段、第七十四條第一款、第二百十九條、第三十八條第一項第二
款，判決如主文。
中      華      民      國    九十二    年      二      月     十一     日
                                        臺灣臺中地方法院刑事第四庭
                                            法  官  黃  家  慧
右正本證明與原本無異。
如不服本判決，應於判決送達後十日內向本院提出上訴狀，上訴於臺灣高等法院臺中
分院( 須附繕本 )。
                                            書記官
中      華      民      國    九十二    年      二      月     十一     日
附論罪科刑法條
刑法第二百十條
偽造、變造私文書，足以生損害於公眾或他人者，處五年以下有期徒刑。
刑法第二百十六條
行使第二百十條至第二百十五條之文書者，依偽造、變造文書或登載不實事項或使登
載不實事項之規定處斷。


司法院資訊處製作；財團法人民間司法改革基金會備份。
